# 请教关于会计政策变更影响数的计算

提问人：chx1015 时间：2012-09-27 10:13:02
准则上说会计政策变更影响数为调整后列报前期的期初留存收益和现有列报前期期初留存收益金额的差额，那列报前期当期的调整数是否只是单独披露，不作为会计政策变更影响数披露？

回答人：chenyiwei
从准则字面上可以这样理解，即分别披露对最早期间期初留存收益的影响数（累积影响数）和所列报的各比较期间净利润、净资产的影响数。